臺灣高等法院交通事件裁定　　　　　　　　　　　　九十一年度交抗字第九五八號
　　抗　告　人
　　即受處分人　　甲○○
右抗告人因違反道路交通管理處罰條例案件，不服臺灣士林地方法院中華民國九十一
年九月三十日裁定（九十一年度交聲字第六０五號），提起抗告，本院裁定如左：
    主  文
原裁定關於「在高速公路超速行駛」部分撤銷，發回臺灣士林地方法院。
    理  由
一、本件抗告人即受處分人甲○○於民國九十一年四月八日下午三時四十八分許，駕
    駛車號ＱＫ─三一一三號自小客車，行經設有最高速限一百公里標誌之國道一號
    高速公路南向八０公里處，為內政部警政署國道公路警察局第二警察隊楊梅分隊
    執勤員警石詠新使用雷射槍測速科學儀器，測得該輛自用小客車駕駛人竟以時速
    一百二十七公里之行車速度（超速二十七公里）行駛，以其有違反道路交通管理
    處罰條例第三十三條第一項規定之行為，經員警當場攔停，掣單（公警局交字第
    Ｚ00000000號）舉發，另以受處分人「不服稽查取締拒絕出示駕照逕行
    離去」違規，依同條例第六十條第一項規定，裁處罰鍰新台幣三千元，共計新台
    幣六千元，並依同條例第六十三條第一項第一款規定各記違規點數一點（共計二
    點）。嗣舉發單送達受處分人後，因受處分人依限到案向原處分機關提出申訴，
    原處分機關請舉發單位調查結果，仍認受處分人有前揭違規行為，原處分機關即
    於九十一年五月十四日依道路交通管理處罰條例第三十三條第一項、第六十條第
    一項及第六十三條第一項第一款規定，裁處新台幣六千元罰鍰並記違規點數二點
    之處分。受處分人不服聲明異議，原裁定認異議人確有上開「在高速公路超速行
    駛」之違規事實，而駁回此部分異議，固非無見。
二、經查：本件舉發員警石詠新於原審固結證稱：「（雷射槍是如何操作？）一般是
    以一個定點要瞄三秒左右，才能測出速度，如果有移動的話，就無法測出速度，
    一般現場舉發是沒有照片，只有三腳架的才會有照片」、「（現場雷射槍顯示是
    多少？）是一百二十七公里，不是一百二十六公里」等語；惟查該雷達測速槍當
    時所測得之速度，是否有紀錄資料可查？如有，為何無紀錄資料附卷作為抗告人
    超速違規之證據？如無，則僅以警員之認定超速，又無違規證據提示抗告人辯認
    ，又何以昭折服？依內政部警政署國道公路警察局第二警察隊函（參原審卷第八
    頁），說明二載敘：執勤員警證稱「將雷射槍測得所示之數據（速度、測距）供
    台端【即抗告人】查閱」云云。究竟係何數據，為何未附卷？自應查明。原裁定
    僅憑警員石詠新之證詞，而未查明雷達測速之紀錄資料，即駁回抗告人此部分異
    議，自有未合，抗告意旨執此指摘原裁定不當，為有理由，應由本院將原裁定關
    於「在高速公路超速行駛」部分撤銷，經詳查後，另為適法之裁定。
三、據上論結，應依道路交通案件處理辦法第二十六條，刑事訴訟法第四百十三條前
    段，裁定如主文。
中      華      民      國    九十一    年    十一    月    二十九      日
                              臺灣高等法院交通法庭
                                  審判長法  官  葉  騰  瑞
                                        法  官  黃  國  忠
                                        法  官  江  國  華
右正本證明與原本無異。
不得再抗告。
                                        書記官  吳  碧  玲
中      華      民  國      九十一   年   十二    月      二        日
